臺灣高等法院臺南分院刑事判決　　　　　　 九十一年度上易字第一三八號　 Ｃ
　　　上　訴　人　臺灣嘉義地方法院檢察署檢察官
　　　被　　　告　甲　○　○
　　　選任辯護人　林　德　昇　律師
右上訴人因被告傷害案件，不服臺灣嘉義地方法院九十一年度易字第一八○號中華民
國九十一年七月三十一日第一審判決（起訴案號：臺灣嘉義地方法院檢察署九十年度
偵字第六七六五號），提起上訴，本院判決如左：
      主      文
上訴駁回。
      理      由
一、公訴意旨略以：被告甲○○因故對告訴人蔡石（公訴意旨誤載為蔡石「弄」）
    心生不滿，竟基於傷害之共同犯意聯絡，於民國（下同）九十年九月三十日晚上
    十一時許，夥同年籍不詳之六名男子至嘉義縣民雄鄉興南村下洋仔十二號告訴人
    蔡石住處，由被告對告訴人說：「你該死了，打給他死！」後，先由其中二人
    分別扳住告訴人之雙手，再由另一人持鐵棍撞擊其腹部，致告訴人受有腹部鈍挫
    傷之傷害，因認被告甲○○涉有刑法第二百七十七條第一項之傷害罪嫌。
二、本件公訴人認被告甲○○涉有前開傷害犯行，係以告訴人蔡石之指訴、證人乙○○與丙○○（公訴意旨誤載為蔡志「璋」）之證述及告訴人提出之診斷證明書
    為其所憑之論據。訊據被告堅決否認有何傷害犯行，辯稱：當天晚上在家門口烤
    肉，沒有去被害人家，不知他如何受傷等語。
三、按犯罪事實應依證據認定之，無證據不得推定其犯罪事實；又不能證明被告犯罪
    者，應諭知無罪之判決，刑事訴訟法第一百五十四條、第三百零一條第一項分別
    定有明文。所謂犯罪事實之證據，係指足以認定被告確有犯罪行為之積極證據而
    言，該項證據且須適合被告犯罪事實之認定，始得採為斷罪資料（最高法院二十
    九年上字第三一０五號、五十三年台上字第二七五０判例參照）。又告訴人之指
    訴，須無瑕疵可指，且就其他方面調查，又與事實相符，始足採為認定犯罪事實
    之憑證。苟積極證據不足證明犯罪事實，被告之抗辯或反證縱屬虛偽，仍應為被
    告有利之認定（最高法院七十年台上字第三八一號、三十年上字第四八二、八一
    六號判例參照）。經查：
（一）本件告訴人初於警訊稱係於九十年九月三十日晚上十一時至十二時遭被告率眾
      毆打（警卷第一頁反面），然於原審改稱被告約於晚上九點至九點半打電話進
      來，當時有看牆上的時鐘，是晚上十時許遭被告毆打（原審卷第十六、十八頁
      ），是告訴人關於案發之確切時間，先後所陳已有齟齬。
（二）告訴人於原審稱接到被告之電話後，要找其子丙○○回來，尚未打完電話，被
      告就進來把電話線扯斷（原審卷第十五頁），打給丙○○的電話從頭到尾都沒
      有接通（原審卷第十九頁），然證人乙○○於原審證稱告訴人接到被告電話後
      ，沒有打電話報警或打電話向其子求救，因為告訴人認為被告只是在開玩笑，
      沒有當真（原審卷第五十、五一頁），二人所述亦不相符。
（三）證人丙○○（即告訴人之子）於警訊稱當日晚上十一時許接到證人乙○○電話
      ，並於電話中聽到被告咒罵、恐嚇言詞，隨即斷訊（警卷第六頁反面），然於
      原審改稱是當天午夜十二時許打電話向告訴人問安，剛好由證人乙○○接聽，
      片刻後在電話中聽到咒罵、恐嚇言詞，隨即斷訊（原審卷第五四頁），嗣於本
      院調查時則稱：何時打電話沒有注意，每天都會打電話給告訴人。前後所言亦
      有差異。
（四）告訴人於原審稱被告抵達後，先指著告訴人恐嚇辱罵，另一人則問證人乙○○
      要不要插手（原審卷第五七頁），然證人乙○○則證稱剛開始是有一人先指著
      告訴人說你該死了，接著再問證人是否管此事，直至告訴人下跪，被告才出聲
      說不要管他，繼續打（原審卷第五七頁），就被告與共犯之行為分擔情形，二
      人所述又不一致。
（五）告訴人於檢察官偵查中稱下手之其中二人扳住其左右手，一人持鐵棍撞擊腹部
      至昏倒為止（偵查卷第六頁反面），然於原審改稱當時還來不及站起來，坐著
      就被打，並無人拘束其身體（原審卷第十七頁），而證人乙○○於原審則證稱
      告訴人是站著被打（原審卷第四九頁），是告訴人關於被毆打之方式，先後所
      陳已有矛盾，且與證人乙○○之證述相左。
（六）告訴人於原審稱被告抵達後將其使用之0000000號電話摔壞，並扯斷電
      話線，有好幾天都不能使用（原審卷第二一頁），然被告辯稱當天晚上約十點
      多、十一點，告訴人一直打電話進來索取金錢，因而被告回電請告訴人勿再騷
      擾（原審卷第二二頁），經核卷附被告使用之0000000號電話通聯紀錄
      ，當日晚上十一時四十三分許，確有撥打一通至告訴人上開電話號碼之紀錄（
      偵查卷第四十頁），而證人即被告之配偶ＦＡＮＧＮＯＮＧＹＡＯ於原審亦證
      稱當天晚上告訴人先打電話至其家中，被告再打過去（原審卷第五九、六十頁
      ），告訴人於原審稱是晚上十時許被毆打，並遭被告破壞電話云云，觀諸前開
      通聯紀錄及證人之證述，顯難採信。況依告訴人提出嘉義基督教醫院診斷證明
      書之傷勢為腹部頓挫傷（以下空白）情形觀之，若告訴人遭被告及年籍不詳之
      六名男子並有人持鐵棍撞擊其腹部，其傷勢應不僅如此。
（七）而被告於當晚（中秋節前夕）九時至十二時許，係在住處門前與家人烤肉，此
      據證人ＦＡＮＧＮＯＮＧＹＡＯ於檢察官偵查中及原審審理中證述不移（偵查
      卷第二六頁反面、原審卷第五九頁），核與被告所供相符（偵查卷第六頁反面
      ），依目前一般國民生活狀況而言，此種家庭聚會至為常見，證人所述難謂有
      何不值採信之處，應堪採為被告不在場之證明。公訴意旨竟認該二人在家門前
      烤肉卻烤到十二點多與常情不符，自有未洽。
四、依上所述，告訴人蔡石之指訴、證人乙○○與丙○○之證述，互核後均有瑕疵
    ，無法證明被告甲○○確曾夥同他人共同傷害告訴人，且與電話通聯紀錄呈現之
    事實相反，而診斷證明書復僅能證明告訴人曾經受傷，不能以之推認係何人所傷
    ，則被告是否確有公訴意旨所指之犯罪事實，即屬不能證明，從而尚不能以上開
    有瑕疵之證據作為論罪科刑之依據，被告所辯應值採信。公訴人所舉之證據既不
    足以證明被告犯罪，此外復查無其他證據證明被告確有公訴人所指之犯行，不能
    證明犯罪，自應諭知無罪之判決。因此原審以不能證明被告犯罪而諭知無罪之判
    決，核無不合，檢察官上訴意旨，仍執前詞，指摘原判決不當，並無可取，為無
    理由，應予駁回。
據上論結，應依刑事訴訟法第三百六十八條，判決如主文。
本案經檢察官曾銘芳到庭執行職務。
中    華    民    國      九十一      年      十      月      二十三    日
                                  臺灣高等法院臺南分院刑事第三庭
                                      審判長法官  黃    崑    宗
                                            法官  莊    俊    華
                                            法官  林    勝    木
右正本證明與原本無異。
不得上訴。
                                      法院書記官  吳    秋    賢
中    華    民    國      九十一      年      十      月     二十四     日
